【裁判字號】    98,上訴,1396
【裁判日期】    981231
【裁判案由】    搶奪等
【裁判全文】
臺灣高等法院高雄分院刑事判決        98年度上訴字第1396號
上  訴  人  臺灣高雄地方法院檢察署檢察官
上  訴  人
即  被  告  乙○○
上列上訴人因被告搶奪等案件，不服臺灣高雄地方法院98年度訴
字第13號、第14號中華民國98年7 月31日第一審判決（起訴案號
：臺灣高雄地方法院檢察署97年度偵緝字第1958號、第1959號、
97年度偵字第14252 號、第23497 號），提起上訴，本院判決如
下：
    主  文
原判決關於竊取蔡永和、張文政、葉愛琳、王明娟部分均撤銷。
乙○○犯竊盜罪（竊取蔡永和財物部分），累犯，處有期徒刑柒
月；又犯竊盜罪（竊取張文政財物部分），累犯，處有期徒刑參
月；又犯竊盜罪（竊取葉愛琳財物部分），累犯，處有期徒刑伍
月；又犯竊盜罪（竊取蔡王明娟物部分），累犯，處有期徒刑伍
月。
其他上訴駁回。
第二項撤銷改判部分與駁回上訴之搶奪共參罪部分所各處有期徒
刑玖月，應執行有期徒刑貳年部分；應執行有期徒刑參年貳月。
    事  實
一、乙○○前於民國92年12月間因傷害等案件，經臺灣高雄地方
    法院院判處有期徒5 月確定，於94年6 月30日執行完畢。仍
    不知悛悔，竟意圖為自己不法之所有，基於搶奪之犯意，分
    別於下列時地搶奪他人財物：
  (一)於96年6 月22日22時10分許，在高雄市左營區○○○路338
    號「呷佰二」店前，見丙○○獨自一人購物後上車，將皮包
    置於右前座並發動車子欲將車子由路邊往左前駛出之際，乘
    其不備，而以打開右駕駛座車門伸手拿取方式，搶奪丙○○
    放置自用小客車右駕駛座上內有信用卡5 張（玉山銀行2 張
    、慶豐銀行1 張、中國信託銀行2 張）、郵局提款卡1 張、
    國民身分證、汽車行車執照、汽車駕駛執照各1 張、現金約
    新台幣（下同）2 千多元、技嘉牌（起訴書誤載為芭比牌）
    G-RE型粉紅芭比手機1 支（序號為000000000000000 號）、
    摩托羅拉牌手機1 支（序號為000000000000000 號）之黑色
    皮包1 只，得手後騎機車逃逸。嗣於96年6 月30日晚上8 時
    許，在高雄市三民區○○○路347 號「益明車業行」內，將
    該技嘉牌芭比手機售予不知情之洪榮丁。
  (二)於96年11月15日20時30分許，在高雄市○○區○○路與明誠
    路口，見自用小客車車主甲○○甫將小孩安置在後座，並將
    皮包放置右前座，未及將車門上鎖之際，竟乘其不備，以打
    開右駕駛座車門伸手拿取方式，搶奪甲○○所有放置右駕駛
    座上之皮包1 只（內有國民身分證、駕駛執照、行車執照、
    健保卡各1 張、現金1 萬2 千元、合作金庫銀行、台新銀行
    、中國信託銀行、遠東銀行、花旗銀行等銀行信用卡各1 張
    、NOKIA 牌手機1 具《序號為000000000000000 號》），得
    手後亦旋即逃逸。嗣於96年12月14日晚間7 、8 時許，持上
    開NOKIA 牌手機至不知情之林俊男所經營之「政炫通訊二手
    機交換店」（址設高雄市○○區○○街730 號），欲出售予
    林俊男，惟因該手機故障無法開機，而未取得代價，直接將
    該手機交付予林俊男。嗣為警據報後循線查獲。
  (三)於96年10月5 日18時30分許，在高雄市○○區○○路與文自
    路口，見林妙真甫發動停放在路邊之車牌號碼ZI-3757 自用
    小客車之引擎而尚未上鎖，趁林妙真不備之際，徒手開啟右
    側車門，搶奪林妙真所有置放在右前乘客座之皮包（內有健
    保卡、易利信廠牌、型號K610I 之手機1 支、現金2 千多元
    等物）1 只，得手後，即騎乘不詳車號之機車逃逸。嗣於96
    年11月10日，持上開易利信廠牌手機1 支，至高雄市新興區
    ○○○路133 之1 號「全亞洲通訊有限公司」（下稱全亞洲
    公司），以2,500 元之價格，賣予不知情之黃瓊鶯；嗣經黃
    瓊鶯發覺有異，主動提供予警方，經警循線查獲上情。
二、乙○○又另行意圖為自己不法之所有，基於竊盜犯意，分別
    於下列時地竊取他人財物：
  (一)於97年2 月4 日6 時至22時許間某時，在高雄市左營區○○
    ○路158 號前，竊取蔡永和所有車牌號碼CM5-966 號重型機
    車1 台及置放在該機車內被害人蔡永和國民身分證、印章及
    存摺等物，得手後即離去。嗣於97年2 月4 日22時許，被害
    人蔡永和發現機車遭竊，始報警處理。
  (二)於97年3 月間某日，在高雄縣岡山鎮○○路61號，竊取張文
    政所有警用新式反光背心1 件，得手後即離去。
  (三)於97年3 月31日7 時55分許，在高雄市三民區○○○街363
    號，竊取葉愛琳所有置放在不詳車號機車置物箱內之綠色皮
    包（內有愛仁醫院同仁通訊錄1 張、LG廠牌、型號KG320 黑
    色手機1 支、SWATCH手錶1 支、現金1640元等物）1 只，得
    手後即離去。嗣於97年3 月31日15時33分許，經葉愛琳發現
    機車內之物品遭竊而報警處理。
  (四)於97年5 月26日21時30分許，在高雄市左營區○○○路18 6
    號前，見王明娟未熄火之不詳車號之車輛停放路旁且下車購
    物之際，竊取王明娟所有置放在該汽車內之CELINE牌手提包
    （內有空白支票2 本、客票7 張、現金1 萬8 千元、存摺1
    本、G-PLUS廠牌白色手機1 支、票據明細表及客票紀錄表等
    物）1 只，得手後即離去。
三、案經高雄市政府警察局、高雄市政府警察局三民第一分局及
    左營分局分別移送及報告臺灣高雄地方法院檢察署檢察官偵
    查起訴。
    理  由
壹、證據能力方面：
一、按被告以外之人（包括證人、鑑定人、告訴人、被害人及共
    同被告等）於審判外之陳述雖不符刑事訴訟法第159 條之1
    至之4 等4 條之規定，而經當事人於審判程序同意作為證據
    ，法院審酌該言詞陳述或書面陳述作成時之情況，認為適當
    者，亦得為證據；當事人、代理人或辯護人於法院調查證據
    時，知有刑事訴訟法第159 條第1 項不得為證據之情形，而
    未於言詞辯論終結前聲明異議者，視為有前項之同意，同法
    第159 條之5 定有明文。本件證人即被害人丙○○、甲○○
    、林妙真、蔡永和、張文政、葉愛琳、王明娟、證人洪榮丁
    、傅啟欣、吳晏蘋、林俊男、黃瓊鶯均屬被告以外之人，渠
    等於警詢中之證述，雖屬傳聞證據，經查無刑事訴訟法第15
    9 條之1 至第159 條之4 之傳聞證據例外情形，且於原審審
    判時，檢察官、被告均未聲明異議，且被告於本院審理中亦
    未到庭表示意見，本院審酌該證據作成時並無不當取供之情
    況，認為適當，得為證據，合先敘明。
二、按被告以外之人於偵查中向檢察官所為陳述，除顯有不可信
    之情況者外，得為證據，同法第159 條之1 第2 項定有明文
    。證人丙○○、林妙真、王明娟於檢察官偵查中所為之陳述
    ，業經具結而為證述，查無檢察官在偵查時有不法取供之情
    形，且證人丙○○、林妙真、王明娟均經原審行交互詰問程
    序，被告之對質詰問權已獲得保障，依上說明，證人丙○○
    、林妙真、王明娟於偵查中之證詞自均具有證據能力。
貳、實體方面：
一、搶奪部分：
  (一)上訴人即被告乙○○於原審法院固不否認有於96年6 月30日
    晚上8 時許，在高雄市三民區○○○路347 號「益明車業行
    」內，將丙○○所有之技嘉廠牌G-RE型粉紅芭比手機1 支（
    序號：000000000000000 號）售予洪榮丁；於96年12月14日
    晚間7 、8 時許，持甲○○所有NOKIA 廠牌手機1 支（序號
    ：000000000000000 號）至林俊男所經營之「政炫通訊二手
    機交換店」，欲出售予林俊男，因該手機故障無法開機，而
    未取得代價，直接將該手機交付予林俊男；於96年11月10日
    ，持林妙真所有易利信廠牌手機1 支（型號K610I ），至高
    雄市新興區○○○路13 3之1 號全亞洲公司，以2,500 元之
    價格，賣予黃瓊鶯等情，惟矢口否認有何搶奪犯行，辯稱：
    上開手機均是伊於住家附近拾獲，伊未搶奪云云。
  (二)惟查：
  1.關於搶奪被害人丙○○部分：
  (1)被害人丙○○於96年6 月22日22時10分許，在高雄市左營區
    ○○○路338 號「呷佰二」店前，獨自一人購物完畢後上車
    ，於發動車子欲將車子由路邊往左前駛出之際，因未及防備
    ，遭歹徒以打開右駕駛座車門伸手拿取方式，搶奪其放置於
    用自小客車右駕駛座上之黑色皮包1 只（內有信用卡5 張（
    玉山銀行2 張、慶豐銀行1 張、中國信託銀行2 張）、郵局
    提款卡1 張、國民身分證、汽車行車執照、汽車駕駛執照各
    1 張、現金約2 千多元、技嘉牌G-RE型粉紅芭比手機1 支（
    序號為000000000000000 號）、摩托羅拉牌手機1 支（序號
    為000000000000000 號），得手後騎機車逃逸等情，業據證
    人丙○○於警詢、偵查及原審證述在卷（見警一卷第9 至10
    頁、偵一卷第10至12頁、原審訴字第13號卷第30至32頁），
    並有勤務指揮中心重大治安事故指揮調度警力記錄1 份、通
    聯調閱查詢單2 份（見警一卷第17至20、22、24頁）在卷為
    憑。證人丙○○之警詢筆錄固記載伊於上車時，發現放在右
    前座之黑色皮包遭人竊取云云，惟證人丙○○於偵查及原審
    均證述其報警時向警察說包包是被搶等語（見偵一卷第11頁
    、原審訴字第13號卷第30頁背面），且證人丙○○報案時係
    陳述其遭歹徒搶走皮包，歹徒得手後往自由路方向逃逸等語
    ，有勤務指揮中心重大治安事故指揮調度警力記錄1 紙在卷
    為憑（見警一卷第17頁），則行為人拿取被害人丙○○之皮
    包時，顯係在被害人丙○○實力支配下突然搶去，自屬搶奪
    而非竊盜，不能因被害人丙○○警詢筆錄上開記載，認被害
    人丙○○之皮包係被竊。
  (2)被告於96年6 月30日晚上8 時許，在高雄市三民區○○○路
    347 號「益明車業行」內，將被害人丙○○遭搶奪之上開技
    嘉牌芭比手機售予不知情之洪榮丁，上開摩托羅拉手機則留
    供己用等情，業據被告於偵查及原審供承於96年6 月30日將
    芭比手機賣給洪榮丁，另有試打摩托羅拉牌手機等語（見偵
    二卷第38頁、原審訴字第13號卷第94至95頁），核與證人洪
    榮丁於警詢時證述被告於96年6 月30日下午8 時許，持1 支
    手機（序號：000000000000000 號）及另1 支OKWAP 牌（序
    號：000000000000000 號）至「益明車業行」，以2 千元代
    價販售與伊等語（見警一卷第2 、5 頁），證人傅啟欣於警
    詢時證稱：伊於96年2 月10日以伊名義申設之0000000000門
    號，於申辦後，伊交由伊公司離職員工即被告乙○○使用等
    語（見警一卷第8 頁）相符，另0000000000門號於96年7 月
    1 日下午3 時34分、35分許，搭配序號000000000000000 號
    手機使用，亦有通聯調閱查詢單1 紙在卷為憑（見警一卷第
    24頁），足見被告於96年6 月22日被害人丙○○遭搶奪後，
    同時持有被害人丙○○遭搶奪之上開2 支手機。
  (3)證人丙○○於原審證稱：當天行搶之人身高、身材、眼睛與
    被告有一點相似，伊不能百分之百確定行搶之人是被告，但
    是很像；伊有開車門下車追歹徒，歹徒有回頭丟掉伊蓋在包
    包上的衣服，伊有看到歹徒的眼睛等語（見原審訴字第13號
    卷第30頁背面至31頁），已證述歹徒之眼睛及身體外型與被
    告相似。被告雖於原審審理時供稱：上開芭比手機是伊於住
    家附近同盟路、孝順街附近之公園拾獲，當時手機掉在草皮
    上，伊另在同盟路上拾獲上開摩托羅拉牌手機，不是同一天
    撿到云云（見原審訴字第13號卷第95頁），然被告於偵查中
    供稱：伊向傅啟欣借用門號使用之手機（即上開摩托羅拉牌
    手機）是在伊家附近公園的草坪角落撿到云云（見偵二卷第
    38頁），對於如何拾獲被害人丙○○遭搶奪之上開2 支手機
    ，供詞前後不一，是否可信，已非無疑。又被害人丙○○所
    有上開2 支手機同時放在皮包內於上開時、地遭歹徒搶奪而
    喪失，竟均在被告持有中，被告所辯上開2 支手機係其在不
    同時間、地點拾獲云云，此種巧合，殊難想像，被告所言，
    實難採信。足認被告確係於上開時、地搶奪被害人丙○○上
    開財物之行為人。
  2.關於搶奪被害人甲○○財物部分：
  (1)被害人甲○○於96年11月15日20時30分許，在高雄市○○區
    ○○路與明誠路口，將小孩安置在其所有自用小客車後座，
    並將皮包放置右前座，未及將車門上鎖之際，遭歹徒乘其不
    備，以打開右駕駛座車門伸手拿取方式，搶奪其所有放置右
    駕駛座上之皮包1 只（內有國民身分證、駕駛執照、行車執
    照、健保卡各1 張、現金1 萬2 千元、合作金庫銀行、台新
    銀行、中國信託銀行、遠東銀行、花旗銀行等銀行之信用卡
    各1 張、NOKIA 牌手機1 具《序號為000000000000000 號》
    ），歹徒得手後旋即逃逸等情，業據證人即被害人甲○○於
    警詢及原審證述在卷（見警二卷第1 至2 頁、原審訴字第13
    號卷第32至34頁）。證人甲○○之警詢筆錄固記載：伊是於
    96年11月15日約20時30分許，將伊車號Q5-9388 號車輛停放
    在左營區○○路與明誠路口，伊下車接小孩，回來開時便發
    現汽車內右前座上之手提包被竊云云（見警二卷第1 至2 頁
    ）；惟證人甲○○於原審審理時證稱：有次伊從自由路之故
    事屋帶小朋友走出來，要開車門時，歹徒就把包包搶走，當
    天伊去報案說伊被搶，當時伊一上車後，伊把小孩安置在後
    座，伊包包一放上去，歹徒就從右手邊開車門搶走，後來警
    察打電話給伊說抓到搶匪，歹徒是戴半罩式安全帽，鏡面可
    以往上拉；伊當天包包被拿走，包包裡有錢包、資料、手機
    、錢、證件，警察告訴伊手機有找回來；伊當時於警詢筆錄
    簽名時，沒有很仔細看筆錄，伊告訴警察伊之包包被搶走等
    語（見原審訴字第13號卷第32頁背面至34頁），證述其於96
    年11月15日20時30分許，係遭歹徒搶奪其包包，又參酌證人
    甲○○之警詢筆錄記載：歹徒是1 名男子年約30至40歲，頭
    戴半罩式安全帽，騎乘機車，作案後往三民區○○路方向逃
    逸等語（見警二卷第2 頁），可知被害人甲○○於案發時有
    當場看見歹徒，此與警詢筆錄記載「發現」手提包「被竊」
    乙節，顯有矛盾。而刑法上之竊盜罪係以乘人不知秘密竊取
    他人之動產為成立要件，如係乘人不備公然奪取他人支配下
    之財物，則為搶奪而非竊盜，由證人甲○○於原審上開證述
    其手提包遭奪取之經過，行為人顯係乘其不備公然奪取，而
    非於在證人甲○○不知之情況下竊取之，則證人甲○○上開
    警詢筆錄記載被害人之手提包係「被竊」云云，顯然於法律
    評價上有所誤會，應認被害人甲○○所有上開手提包及內裝
    財物係於上開時、地遭搶奪。
  (2)被告於96年12月14日晚間7 、8 時許，持被害人甲○○遭到
    搶奪之上開NOKIA 牌手機（黑色、序號為000000000000000
    號），至不知情之林俊男所經營之上址「政炫通訊二手機交
    換店」，欲出售予林俊男，惟因該手機故障無法開機，而未
    取得代價，直接將該手機交付予林俊男，嗣因吳晏蘋至「政
    炫通訊二手機交換店」送修行動電話，林俊男遂將該手機供
    予吳晏蘋替代使用等情，業據被告於偵查及原審供承在卷（
    見偵二卷第37頁、原審訴字第13號卷第95 頁） ，核與證人
    林俊男於警詢時證述：被告於上開時、地，持上開手機欲出
    售給伊，因該手機無法開機，故伊未收購，被告遂表示交與
    伊做資源回收，伊事後修理，該手機僅係電池故障，經更換
    過電池，即能使用，嗣於96年12月中旬，吳晏蘋至伊店送修
    行動電話，伊將該手機交給吳晏蘋作為替代使用等語（見警
    二卷第6 至8 頁），及證人吳晏蘋於警詢時證稱：伊於96年
    12月中，因伊使用之行動電話故障送修，手機店老闆曾借伊
    1 支黑色NOKIA 廠牌手機使用等語（見警二卷第3 至5 頁）
    大致相符，並有高雄市政府警察局左營分局扣押物品目錄表
    1 紙、通聯調閱查詢單2 份、行動電話讓渡書1 紙（見警二
    卷第19、21至37、39頁）在卷為憑。可知被告於96年12月14
    日將上開被害人甲○○遭搶奪之NOKIA 廠牌手機出售前，持
    有該手機。
  (3)被告雖辯稱上開NOKIA 廠牌手機係伊在住家附近拾獲云云，
    惟被告於原審供稱：伊孝順街住處距離明誠路一帶蠻遠的，
    坐計程車要約200 元，伊平時交通工具為伊自己之機車等語
    （見原審訴字第13號卷第94頁），可知被告對於高雄市○○
    路一帶並不陌生，又審酌歹徒鋌而走險搶奪被害人財物，其
    目的當在取得現金，或將有價值之財物變現或另作他用，搶
    奪被害人甲○○財物之歹徒對於有變現價值之手機，自不會
    輕易丟棄，被告所辯與常情不符，不足採信。
  3.關於搶奪被害人林妙真財物部分：
  (1)被害人林妙真於96年10月5 日18時30分許，在高雄市○○區
    ○○路與文自路口，甫發動停放在路邊之車牌號碼ZI-3757
    自用小客車之引擎而尚未上鎖，遭歹徒趁其不備之際，徒手
    開啟右側車門，搶奪其所有置放在右前乘客座之皮包（內有
    健保卡、易利信廠牌、型號K610I 之手機1 支、現金2 千多
    元等物）1 只，得手後，即騎乘不詳車號機車逃逸之事實，
    業據證人林妙真於警詢、偵查及原審證述在卷（見警三卷第
    1 至3 頁、偵三卷第25至26頁、原審訴字第14號卷第114 至
    117 頁）。被告於96年11月10日，持上開易利信廠牌手機1
    支，至上址全亞洲公司，以2 千5 百元之價格，將上開易立
    信廠牌手機賣予不知情之黃瓊鶯乙節，亦據被告於偵查及原
    審供承在卷（見偵三卷第22至23頁、原審訴字第14號卷第13
    8 頁），核與證人黃瓊鶯於警詢時證述相符（見警三卷第6
    至7 頁），並有相片2 張、讓渡聲明書、高雄市政府營利事
    業登記證各1 紙在卷為憑（見警三卷第10至12頁）。
  (2)搶奪被害人林妙真手機之人為被告之事實，業據證人林妙真
    於警詢時證稱：當時歹徒穿1 件紫色雨衣，臉伊看得很清楚
    ，乙○○就是搶伊手機之人等語（見警三卷第3 頁），及於
    原審證述：伊不認識被告，但伊被搶當時有看到歹徒的臉，
    歹徒當時開伊副駕駛座的門，伊有看到歹徒的臉，當時下毛
    毛雨，歹徒騎機車穿雨衣，機車沒有熄火，歹徒是戴雨衣的
    帽子，臉部沒有用任何東西遮住，伊實際看到歹徒的臉約20
    秒，當時歹徒開伊車門時，伊車內燈有亮，搶伊皮包之人就
    是被告等語（見原審訴字第14號卷第114 至116 頁），證述
    綦詳。雖證人林妙真之偵查筆錄記載：經過那麼久，伊真的
    不記得當天搶伊皮包之人是否為被告云云（見偵三卷第26頁
    ），惟同日之偵查筆錄亦記載證人林妙真陳稱：伊希望指認
    他時，能不要與他面對面等語（見偵三卷第26頁），可知證
    人林妙真於偵查中證述時有所顧忌，且經原審利用雙向法庭
    ，將證人林妙真與被告隔離詰問結果，證人林妙真於原審證
    稱：就是在庭被告搶伊皮包，伊不知地檢署筆錄為何這麼記
    載，伊當時於警察局指認照片時，是依據歹徒臉部、嘴巴之
    特徵指認，伊印象較深刻的是歹徒的嘴巴等語（見原審訴字
    第14號卷第116 頁），則證人林妙真之偵查筆錄上開記載，
    難為有利於被告之認定。被告辯稱上開手機是其在住處附近
    拾獲云云，顯為事後卸責之詞，不足採信。
  4.從而，被告所辯均不足採，本件事證明確，被告犯行堪以認
    定，應予依法論科。
二、關於竊盜部分：
  (一)被告乙○○固不否認警方於97年8 月21日上午11時許，在其
    位於高雄市○○區○○街370 號3 樓住處，查獲之被害人王
    明娟所有之華南商業銀行支票（面額4 萬6 千1 百元）1 張
    、合作金庫商業銀行支票（面額1 萬7 千零8 元、2 萬1 千
    3 百元）2 張、臺灣中小企業銀行支票（面額4 萬6 千2 百
    5 十元）1 張、臺北富邦銀行支票（面額4 萬2 千4 百8 十
    元）1 張、臺灣土地銀行支票（面額13萬5 千零9 十5 元）
    1 張、華南商業銀行票據明細表、客票紀錄表1 份、張文政
    所有之警用新式反光背心1 件、蔡永和之國民身分證1 張、
    葉愛琳所有之愛仁醫院同仁通訊錄1 張等物為其所持有，惟
    堅決否認有何竊盜犯行，辯稱：蔡永和之國民身分證係伊撿
    到，警用反光背心係伊在住家附近公園停放機車之菜籃上見
    與垃圾雜物放一起而拿回家，葉愛琳之通訊錄是伊在公共電
    話亭上看到而順手拿回家，在伊住處查扣之支票、支票明細
    表及客票紀錄等是用1 袋子裝在一起，伊一起撿到拿回家等
    語。
  (二)經查：
  1.警方於97年8 月21日11時許，在高雄市○○區○○街370 號
    3 樓，因被告乙○○另案遭通緝而將之逮捕時，同時在被告
    上址居住處查扣被害人王明娟所有之華南商業銀行支票等物
    ，業據被告供承在卷，並有自願搜索同意書、搜索扣押筆錄
    、扣押物品目錄表各1 份、贓物認領保管單4 份、搶奪暨竊
    盜贓證物照片9 張、支票影本7 紙、華南商業銀行票據明細
    表1 紙及客票紀錄表1 份（見警四卷第22至33、39、40、42
    、45頁上方、46、47、49至56頁）在卷為憑，堪以認定。
  2.被害人蔡永和所有之車牌號碼CM5-966 號重型機車及置放在
    該機車內蔡永和國民身分證、印章及存摺等物，於97年2 月
    4 日6 時至22時許間某時，在高雄市左營區○○○路158 號
    前遭竊，嗣於同日22時許，被害人蔡永和發現機車失竊而報
    警處理；而警方於97年8 月21日上午10時許至被告位於高雄
    市○○區○○街370 號3 樓住處搜索，查獲蔡永和失竊之國
    民身分證等情，業據證人蔡永和於警詢及原審證述其所有上
    開機車及置於機車置物箱內物品，於上開時、地失竊等語（
    見警四卷第8 至16頁、原審訴字第14號卷第44頁卷）在卷，
    並有高雄市政府警察局車輛尋獲電腦輸入單1 紙在卷可稽（
    見警四卷第38頁）。
  3.被害人張文政於97年3 月間某日，在高雄縣岡山鎮○○路61
    號，發現其所有之警用新式反光背心1 件被竊事實，業據證
    人張文政於警詢及原審證述在卷（見警四卷第11至12頁、原
    審訴字第14號卷第40至43頁）。
  4.被害人葉愛琳於97年3 月31日7 時55分許，在高雄市三民區
    ○○○街363 號，發現其置放在不詳車號機車置物箱內之綠
    色皮包（內有愛仁醫院同仁通訊錄1 張、LG廠牌型號KG320
    黑色手機1 支、SWATCH手錶1 支、現金1640元等物）1 只失
    竊，嗣於同日15時33分許報警處理之事實，業據證人即被害
    人葉愛琳於警詢及原審證述在卷（見警四卷第13至15頁、原
    審訴字第14號卷第118 至120 頁）。
  5.被害人王明娟於97年5 月26日21時30分許，在高雄市左營區
    ○○○路186 號前，將未熄火之不詳車號之汽車停放路旁下
    車購物之際，遭歹徒竊取其置放在該汽車內之CELINE牌手提
    包（內有空白支票2 本、客票7 張、現金1 萬8,000 元、存
    摺1 本、G-PLUS廠牌白色手機1 支、票據明細表及客票紀錄
    表等物）1 只之事實，業據證人王明娟於警詢及原審證述在
    卷（見警四卷第16至18頁）。
  6.綜上所述，足認被害人蔡永和等人均有財物遭竊，且其中部
    分失竊財物並於被告之前開住處被警察取出之事實；被告雖
    為前開辯解，惟本院審酌被告對於前開搶奪他人財物部分，
    亦均辯稱係拾獲，足見此為其一慣辯解之伎倆，且其於短期
    內不斷拾獲之他人不同時地遭竊之財物，與常情有違，何況
    ，其中部分財物如葉愛琳之同仁通訊錄本身並無財產價值，
    一般人並無加以拾取並保存之理，顯見被告所辯不足採信。
    本案事證明確，被告竊盜犯行足以認定。
三、核被告事實一所為，均係犯刑法第325 條第1 項搶奪罪。公
    訴人於起訴書認被告事實一、(二)所為，係犯刑法第320 條第
    1 項竊盜罪云云，尚有未合，惟其基本社會事實仍屬同一，
    原審自應予以審理，並變更其起訴法條。被告事實二所為，
    均係犯刑法第320 條第1 項之竊盜罪。被告前於92年12月間
    因傷害等案件，經原審判處有期徒5 月確定，於94年6 月30
    日執行完畢之事實，有臺灣高等法院被告前案紀錄表1 份在
    卷為憑，其受有期徒刑執行完畢後，於5 年內故意再犯本件
    有期徒刑以上之各罪，均為累犯，均應依刑法第47條第1 項
    規定，加重其刑。被告所犯上開各罪間，犯意各別，行為互
    異，應分論併罰。
四、原審未予詳察，就被告竊取蔡永和、張文政、葉愛琳、王明
    娟部分，為無罪之諭知，顯有未洽。檢察官上訴意旨指摘此
    部分不當，為有理由，應予撤銷改判。爰審酌被告均正值青
    壯，理應尋求正途賺取所得，卻多次竊盜他人財物，侵害他
    人財產安全，及其所竊得之財物，且其中部分財物已經被害
    人領回等情狀，分別量處如主文第2 項所示之刑。
五、原審就被告搶奪部分，適用刑法第325 條第1 項、47條第1
    項、第51條第5 款規定，並審酌被告均正值青壯，理應尋求
    正途賺取所得，卻多次搶奪他人財物，侵害他人財產安全之
    犯罪情節非輕，且犯後否認犯行，飾詞卸責，未見悔意，惟
    部分搶奪取得之財物業已發還被害人領回等一切情狀，各量
    處如有期徒刑9 月，並定應其執行刑2 年，以資懲儆。及敘
    明查獲之數位相機1 臺、MOTOROLA手機1 支、諾基亞手機1
    支、諾基亞聽筒1 支、T 型板手4 支、西瓜刀1 支、魚刀1
    支，雖為被告持有之物，然無證據證明與本案犯罪有關，爰
    不予宣告沒收。其認事用法並無違誤，量刑亦稱適當；被告
    上訴意旨否認犯罪，為無理由，應予駁回，並與前開撤銷改
    判，定其應執行刑。
六、被告經合法傳喚，無正當理由不到庭，爰不待其陳述逕行判
    決。
據上論結，應依刑事訴訟法第371 條、第368 條、第369 條第1
項前段、第364 條、第299 條第1 項前段，刑法第320 條第1 項
、47條第1 項、第51條第5 款，刑法施行法第1 條之1 ，判決如
主文。
本案經檢察官林敏惠到庭執行職務。
中    華    民    國    98    年    12    月    31    日
                  刑事第一庭    審判長法  官  周賢銳
                                      法  官  施柏宏
                                      法  官  黃仁松
以上正本證明與原本無異。
如不服本判決應於收受本判決後10日內向本院提出上訴書狀，其
未敘述上訴理由者，並得於提起上訴後10日內向本院補提理由書
狀（均須按他造當事人之人數附繕本）「切勿逕送上級法院」。
中    華    民    國    98    年    12    月    31    日
                                      書記官  林家煜
附錄本件判決論罪科刑法條：
中華民國刑法第320 條第1 項
意圖為自己或第三人不法之所有，而竊取他人之動產者，為竊盜
罪，處5 年以下有期徒刑、拘役或 5 百元以下罰金。
中華民國刑法第325 條第1 項
意圖為自己或第三人不法之所有，而搶奪他人之動產者，處6 月
以上5 年以下有期徒刑。

司法院資訊處製作；財團法人民間司法改革基金會備份。
